【裁判字號】    97,消債更,642
【裁判日期】    980427
【裁判案由】    更生事件
【裁判全文】
臺灣士林地方法院民事裁定           97年度消債更字第642號
債  務  人  甲○○
代  理  人  黃建霖律師
上列當事人聲請更生事件，本院裁定如下：
    主  文
債務人甲○○自中華民國九十八年四月二十七日下午五時起開始
更生程序。
命司法事務官進行本件更生程序。
    理  由
一、債務人聲請意旨略以：伊有不能清償債務之虞，前已提出債
    權人清冊，以書面向最大債權金融機構之國泰世華商業銀行
    股份有限公司（下稱國泰世華銀行）請求協商。詎國泰世華
    銀行提出「將整筆債務以國泰世華銀行貸予債務人整筆信用
    貸款，而每期繳納23,610元」之清償方案，從而不同意致協
    商不成立。又伊除需維持自身生活外，尚須扶養配偶子女，
    且無擔保或無優先權之債務總額未逾1,200 萬元，復未經法
    院裁定開始清算程序或宣告破產，爰向本院聲請更生等語。
二、按債務人不能清償債務或有不能清償之虞，且無擔保或無優
    先權之債務總額未逾新臺幣（下同）1200萬元者，於法院裁
    定開始清算程序或宣告破產前，得向法院聲請更生，觀諸消
    費者債務清理條例第3 條、第42條第1 項規定自明。次按法
    院開始更生程序之裁定，應載明其年、月、日、時，並即時
    發生效力。法院開始更生或清算程序後，得命司法事務官進
    行更生或清算程序，必要時得選任律師、會計師或其他適當
    之自然人或法人一人為監督人或管理人，復為同條例第45
    條第1 項、第16條所明定。
三、查債務人主張之上開事實，業據提出與所述相符之「財團法
    人金融聯合徵信中心當事人綜合信用報告之協商前置專用債
    權人清冊」、前置協商開始通知函、前置協商不成立通知書
    為證。而債務人除每月約70,000元之薪資收入外，尚有車輛
    一輛，有債務人所提之勞工保險被保險人投保資料表、金融
    機構開立存款帳戶資料影本、財政部臺北市國稅局財產歸屬
    資料清單、行車執照影本、財政部臺北市國稅局94至96年度
    綜合所得稅各類所得資料清單（本院卷第18至26、54、98至
    110 頁）在卷可稽。另債務人陳報其每月必要支出與扶養費
    用，有房屋租賃契約、稅務開支費用證明、子女教育支出單
    據、臺北市自來水事業處水費收據、臺灣電力公司電費收據
    、電信繳費通知（本院卷第27至78、121至131頁）在卷足參
    。至債務人之配偶並無分擔家庭必要支出及扶養費用，參諸
    配偶近二年綜合所得稅各類所得資料清單、財產歸屬清單、
    臺北縣政府營利事業登記案件聯合作業審查核准通知書影本
    （本院卷第13、151 至152 頁），並經本院函查財政部臺灣
    省北區國稅局，堪信債務人每月收入扣除必要支出費用後，
    確有不能清償債務之虞。此外，復查無債務人有消費者債務
    清理條例第6 條第3 項、第8 條或第46條各款所定駁回更生
    聲請之事由存在，則債務人聲請更生，應屬有據，自應准許
    。
四、爰裁定如主文。
中    華    民    國    98    年    4     月    27    日
                  民事第一庭  法      官  周群翔
上為正本係照原本作成。
本件不得抗告。
中    華    民    國    98    年    4     月    27    日
                              書  記  官  周嫣蘋


司法院資訊處製作；財團法人民間司法改革基金會備份。
